臺灣高等法院高雄分院刑事判決　　　　　94年度上訴字第20號
上　訴　人　臺灣高雄地方法院檢察署檢察官
被　　　告　甲○○
上列上訴人因被告違反毒品危害防制條例案件，不服臺灣高雄地
方法院93年度訴字第923 號中華民國93年11月30日第一審判決（
起訴案號：臺灣高雄地方法院檢察署92年度毒偵字第2940、4773
號；移送併辦案號：同上署93年度毒偵字第1584、4006、4256、
4271、5233號），提起上訴，並移送併辦（案號：同上署93年度
毒偵字第7684號），本院判決如下：
     主  文
原判決撤銷。
甲○○連續施用第一級毒品，處有期徒刑壹年，扣案之第一級毒
品海洛因貳包（淨重零點壹貳公克、包裝重零點貳參公克；淨重
零點零貳公克、包裝重零點壹陸公克）沒收銷燬。又連續施用第
二級毒品，處有期徒刑陸月，扣案之第二級毒品甲基安非他命壹
包、陸包、壹包（驗後毛重分別為零點參公克、貳點陸公克、零
點捌公克）、殘留甲基安非他命之吸食器貳組均沒收銷燬之。應
執行有期徒刑壹年肆月，扣案之第一級毒品海洛因貳包（淨重零
點壹貳公克、包裝重零點貳參公克；淨重零點零貳公克、包裝重
零點壹陸公克）、第二級毒品甲基安非他命壹包、陸包、壹包（
驗後毛重分別為零點參公克、貳點陸公克、零點捌公克）、殘留
甲基安非他命之吸食器貳組，均沒收銷燬。
     事  實
一、甲○○曾於民國87年間，因施用毒品案件，經臺灣高雄地方
    法院裁定送觀察、勒戒後，認有繼續施用毒品之傾向，令入
    戒治處所施以強制戒治，於89年2 月16日戒治期滿後，經臺
    灣高雄地方法院檢察署檢察官於同年3 月20日以89年度戒毒
    偵字第358 號為不起訴處分確定。詎其於強制戒治執行完畢
    釋放後五年內，復基於施用第一級毒品海洛因及第二級毒品
    甲基安非他命之概括犯意，自92年2 月1 日起至93年8 月5
    日13時45分許回溯24小時內之某時止，連續在其位於高雄市
    旗津區安樂巷208 之12號住處，以針筒注射或將海洛因摻於
    香煙中吸食之方式，施用第一級毒品海洛因多次；另自92年
    2 月1 日起至93年7 月21日8 時許止，亦連續在上開住處，
    以將甲基安非他命放入玻璃管燒烤吸食煙霧之方式，施用第
    二級毒品甲基安非他命多次。嗣於92年5 月8 日13時45分
    許，在上開住處前為警查獲，並扣得第一級毒品海洛因一包
    （淨重零點一二公克、包裝重零點二三公克）；92年7 月
    31日18時47分許，在上開住處客廳內為警查獲，並扣得第二
    級毒品甲基安非他命一包（驗後毛重零點三公克）；93年
    3 月25日12時30分許，在上開住處為警查獲，並扣得第二級
    毒品甲基安非他命六小包（驗後毛重共計二點六公克）、殘
    留甲基安非他命之吸食器二組；93年7 月6 日19時15分許
    ，在高雄市旗津區○○○路福壽宮前為警查獲；93年7 月
    21日21時20分許，在上開住處前為警查獲，並扣得第二級毒
    品甲基安非他命一包（驗後毛重零點八公克）；93年8 月
    3 日12時30分許，在上開住處前為警查獲，並扣得第一級毒
    品海洛因一包（淨重零點零二公克、包裝重零點一六公克）
    ；93年8 月5 日13時45分許，在高雄市○○區○○路一三
    七號為警查獲。甲○○當日經裁定收押至93年8 月27日交保
    ，之後復承前施用第一級毒品海洛因及第二級毒品甲基安非
    他命之概括犯意，於93年10月29日凌晨，在高雄市旗津區安
    樂巷208 之12號住處，續以上開方式，各再施用第一級毒品
    海洛因、第二級毒品甲基安非他命一次，嗣於93年10月29
    日1 時30分許，在高雄市旗津區○○○路374 號前為警查獲
    。
二、案經高雄市政府警察局鼓山分局移送臺灣高雄地方法院檢察
    署檢察官偵查起訴及移送併辦。
     理  由
一、上揭事實，業據被告甲○○於原審及本院審理時供承不諱，
    並有：
  （一）第一級毒品海洛因二包（淨重零點一二公克、包裝重零
        點二三公克；淨重零點零二公克、包裝重零點一六公克
        ）、第二級毒品甲基安非他命一包、六包、一包（驗後
        毛重分別為零點三公克、二點六公克、零點八公克）、
        吸食器二組扣案可稽。
  （二）被告於上開事實欄至所示為警查獲後所採集之尿液
        ，經送請高雄市立凱旋醫院檢驗之結果，均呈嗎啡及甲
        基安非他命之陽性反應，有該院92年5月15日高市凱醫
        檢字第1060號、92年8月20日高市凱醫檢字第1250號、
        93年4月8日高市凱醫檢字第1750號、93年7月19日高市
        凱醫檢字第2017號、93年8月9日高市凱醫檢字第2059號
        煙毒尿液檢驗成績書、鼓山分局92年度查獲毒品案件嫌
        疑人姓名代碼與尿液送驗對照管制表、93年度查獲毒品
        案件嫌疑人尿液代碼與姓名對照登記表附卷可憑。
  （三）被告於上開事實欄至所示為警查獲後所採集之尿液
        ，經送請高雄市立凱旋醫院檢驗之結果，均呈嗎啡之陽
        性反應，亦有該院93年8月20日高市凱醫檢字第2074 號
        煙毒尿液檢驗成績書、93年度查獲毒品案件嫌疑人尿液
        代碼與姓名對照登記表在卷足考。另被告此部份為警查
        獲時所扣得之白粉二包（淨重零點一二公克、包裝重零
        點二三公克；淨重零點零二公克、包裝重零點一六公克
        ），經送法務部調查局鑑驗結果，確含海洛因成分之事
        實，有該局92年5月28日調科壹字第220015360號、93年
        9月調科壹字第220018093號鑑定通知書各1份附卷可證
        ；另被告於上開事實欄、、所示為警查獲時所分
        別扣得之晶體一包（驗後毛重零點三公克）、六包（驗
        後毛重共計二點六公克）、一包（驗後毛重零點八公克
        ），經送高雄醫學大學附設中和紀念醫院鑑定結果，確
        含有甲基安非他命成分之事實，有該院93年5月4日、5
        月11日、9月14日檢驗報告各1份在卷可稽。
  （四）被告於上開事實欄所示為警查獲後所採集之尿液，經
        非他命之陽性反應，有該院93年11月12日濫用藥物尿液
        檢驗報告、93年度查獲毒品案件嫌疑人尿液代碼與姓名
        對照登記表在卷足考。
  （五）綜上所述，被告上開自白核與事實相符，本件事證明確
        ，被告上開各施用第一、二級毒品等犯行，均堪認定。
二、查海洛因、甲基安非他命分別為毒品危害防制條例第2條第
    2項第1款、第2款所稱之第一、二級毒品，不得施用、持有
    。次按，犯毒品危害防制條例第10條施用第一級、第二級毒
    品之罪者，檢察官應聲請法院裁定，令被告入勒戒處所觀察
    、勒戒，經觀察、勒戒後，檢察官依據勒戒處分之陳報，認
    受觀察、勒戒人無繼續施用毒品傾向者，應即釋放，並為不
    起訴之處分；認受觀察、勒戒人有繼續施用毒品之傾向者，
    檢察官應聲請法院裁定令入戒治處所強制戒治，其期間為6
    個月以上，至無繼續強制戒治之必要為止，但最長不得逾1
    年，強制戒治期滿，應即釋放，由檢察官為不起訴之處分。
    觀察、勒戒或強制戒治執行完畢釋放後，5年內再犯第10條
    之罪者，應依一般刑事訴訟程序予以起訴論罪科刑，此觀諸
    毒品危害防制條例第20條第1、2項、第23條第1、2項等規定
    自明。本件被告既曾因施用毒品案件，經檢察官聲請法院以
    裁定令入勒戒處所觀察、勒戒後，認有繼續施用毒品之傾向
    ，由法院裁定令入戒治處所強制戒治，於89年2月16日戒治
    期滿後，經臺灣高雄地方法院檢察署檢察官於同年3月20日
    以89年度戒毒偵字第358號為不起訴處分確定在案，有該不
    起訴處分書、臺灣高等法院被告全國前案紀錄表在卷可稽，
    其於強制戒治執行完畢釋放後5年內再犯本件施用毒品案件
    ，依前述規定自應予以起訴論罪科刑。是核被告所為，係犯
    毒品危害防制條例第10條第1項、第2項之施用第一、二級毒
    品罪。其持有第一、二級毒品之低度行為，應分別為施用第
    一、二級毒品之高度行為所吸收，不另論罪。其先後多次施
    用第一級毒品及第二級毒品之犯行，均時間緊接，方法相同
    ，觸犯構成要件相同之罪名，顯均係基於概括犯意為之，均
    為連續犯，應分別依刑法第56條之規定論以一罪，並均依法
    加重其刑。又被告所犯連續施用第一級毒品及連續施用第二
    級毒品二罪間，犯意各別，罪名不同，應分論併罰。被告自
    92年8 月1 日起至93年10月29日所為連續施用第一、二級毒
    品（即移送併辦部分），與起訴部分犯行間，各有連續犯之
    裁判上一罪關係，已如前述，自為本件起訴效力所及，自得
    併予審判，附此敘明。
三、原審予以論罪科刑固非無見，惟查被告再犯自93年8月27日
    起至93年10月29日所為施用第一、二級毒品犯行部分（即上
    開事實欄所示為警查獲而移送本院併辦部分），與已起訴
    經認定有罪部分犯行，有連續犯之裁判上一罪之關係，原審
    未及審究，自有未洽。
四、公訴人提起上訴指摘原判決不當，為有理由，自應由本院予
    以撤銷改判。審酌被告犯罪之動機、目的、手段、前施用毒
    品之行為，經觀察勒戒、強制戒治後，仍未能戒絕其毒癮，
    其行為戕害自身健康，犯後坦認之態度尚稱良好等一切情狀
    ，量處如主文所示之刑，並定其應執行之刑。扣案白色粉末
    二包（淨重零點一二公克、包裝重零點二三公克；淨重零點
    零二公克、包裝重零點一六公克），確係第一級毒品海洛因
    ，又扣案晶體一包、六包、一包（驗後毛重分別為零點三公
    克、二點六公克、零點八公克），亦均為第二級毒品甲基安
    非他命（均如前述），應依毒品危害防制條例第18條第1項
    前段之規定，宣告沒收併銷燬。另扣案吸食器二組，經鑑定
    結果，均含有第二級毒品甲基安非他命之殘留，有高雄醫學
    大學附設中和紀念醫院93年6月1日編號0000-000，0000-000
    號檢驗報告各1紙附卷可參，因客觀上已無法完全析離，應
    視同毒品，併依毒品危害防制條例第18條第1項前段之規定
    沒收銷燬。
據上論結，應依刑事訴訟法第369 條第1 項前段、第364 條、第
299條第1項前段，毒品危害防制條例第10條第1項、第2項、第18
條第1項前段，刑法第11條前段、第56條、第51條第5款，判決如
主文。
本案經檢察官張其主到庭執行職務。
中　　華　　民　　國　 　94　　年　　3　　月　　17　　日
　　　　　　　    刑事第一庭   審判長法　官 郭雅美
                                     法　官 江泰章
                                     法　官 張意聰
以上正本證明與原本無異。
施用第一級毒品部分如不服本判決應於收受本判決後10日內向本
院提出上訴書狀，其未敘述上訴理由者，並得於提起上訴後10日
內向本院補提理由書狀（均須按他造當事人之人數附繕本）「切
勿逕送上級法院」。
其他不得上訴。
中　　華　　民　　國　 　94　　年　　3　　月　　17　　日
　　　　　　　　　　　　　　　　 　　書記官 張文斌
附錄本判決論罪科刑法條：
毒品危害防制條例第10條
施用第一級毒品者，處6月以上5年以下有期徒刑。
施用第二級毒品者，處3年以下有期徒刑。
